【裁判字號】    95,台抗,585
【裁判日期】    950921
【裁判案由】    限期起訴
【裁判全文】
最高法院民事裁定              九十五年度台抗字第五八五號
抗  告  人  韓商‧艾斯光電科技股份有限公司
                  444-1,.
                  gun,Ch.
法定代理人  甲○○
訴訟代理人  徐偉律師
            陳麗玲律師
上列抗告人因與相對人紅瑩實業股份有限公司間聲請限期起訴事
件，對於中華民國九十五年七月十一日台灣高等法院裁定（九十
五年度抗字第二九六號），提起抗告，本院裁定如下：
    主  文
抗告駁回。
抗告訴訟費用由抗告人負擔。
    理  由
按對於抗告法院之裁定再為抗告，僅得以其適用法規顯有錯誤為
理由，並經原法院之許可者為限，此項許可則以原裁定所涉及之
法律見解具有原則上之重要性者為限，民事訴訟法第四百八十六
條第四項、第五項規定甚明。所謂適用法規顯有錯誤，係指原裁
定就其取捨證據所確定之事實適用法規顯有錯誤而言，不包括認
定事實不當之情形在內。又所謂有原則上之重要性，係指訴訟事
件所涉及之法律見解意義重大，而有闡釋之必要而言。本件抗告
法院以：抗告人於民國九十四年十一月二十一日執其與第三人Er
itech Advance Corp.,B.V.I.（登記事務所在英屬維京群島）於
九十四年（西元二００五年）一月一日簽訂之代理商合約書，以
相對人為其產品代理商，卻遲未給付其合計約新台幣二千五百零
六萬九千零六十六元為由，向台灣桃園地方法院（下稱桃園地院
）聲請就相對人（英文名稱Eritech Advance Corp. ，事務所設
台灣省桃園縣中壢市○○路三九八號十五樓之六）之財產為假扣
押。而桃園地院通知抗告人陳報是否已對相對人提起訴訟、仲裁
等，抗告人則提出代理商合約書、經認證之重申請書，陳報其已
依與相對人間之代理商合約之仲裁合意條款約定，於九十四年十
一月二十一日向韓國大韓商司仲裁院提出仲裁之聲請。但查上開
九十四年一月一日代理商合約書之前言，即載明係抗告人與在英
屬維京群島之Eritech Advance Corp.,B.V.I.簽訂成立，相對人
公司之英文名稱雖為Eritech Advance Corp. ，卻係在我國依法
設立登記之公司，事務所在桃園縣中壢市，足見抗告人於假扣押
聲請事件暨於桃園地院所提出之代理商合約，並非與相對人訂定
。抗告人雖另提出於八十九年（西元二０００年）一月一日訂定
之代理商合約書，觀其內容，固係與相對人訂定，但此與抗告人
於假扣押事件所指之代理商合約或依仲裁合意條款向韓國大韓商
司仲裁院提出仲裁聲請之代理商合約，係對在英屬維京群島之Er
itech Advance Corp.,B.V.I.，與相對人法人人格不同，難認抗
告人已就假扣押之原因事實依法開始仲裁程序，亦未證明其已提
起本案訴訟，相對人聲請命抗告人於一定期間內起訴，於法有據
。因而裁定將桃園地院駁回相對人限期起訴聲請之裁定廢棄，並
命抗告人應於該裁定送達後十日內，就其欲保全執行之請求向管
轄法院起訴。抗告人對之聲明不服，提起再抗告意旨略以：其提
出之西元二０００年或西元二００五年簽訂之代理商合約書，其
末尾簽名處所載者，均為Eritech Advance Corp. 並無B.V.I.字
樣，而其聲請假扣押所附之採購單、發票，亦可認定實際交易對
象應係於我國設立登記之相對人公司Eritech Advance Corp.,而
非Eritech Advance Corp.,B.V.I ；縱認西元二００五年之合約
書前言記載當事人為Eritech Advance Corp.,B.V.I.，並非相對
人，但簽名處僅有Eritech Advance Corp. 字樣及其負責人Eric
Yang簽名，並無Eritech Advance Corp.,B.V.I.字樣及其負責人
Yang I-FU 簽名；究竟以合約書之前言或以實際簽約主體為準，
有加以闡釋之必要，抗告法院逕自認定西元二００五年之合約書
係抗告人與Eritech Advance Corp.,B.V.I.簽訂與相對人無涉，
自有適用法規顯有錯誤之違法云云。惟查抗告人所陳上述再抗告
理由，要屬事實認定當否問題，核與適用法規是否顯有錯誤無涉
，且亦無所涉及之法律見解具有原則上重要性之情事。原法院以
抗告人對駁回其抗告之裁定再為抗告，不應准許，裁定駁回抗告
人之再抗告，經核並無違誤。抗告論旨，指摘原裁定為不當，聲
明廢棄，為無理由。
據上論結，本件抗告為無理由。依民事訴訟法第四百九十五條之
一第一項、第四百四十九條第一項、第九十五條、第七十八條，
裁定如主文。
中    華    民    國  九十五  年    九    月  二十一  日
                      最高法院民事第六庭
                          審判長法官  許  朝  雄
                                法官  謝  正  勝
                                法官  鄭  玉  山
                                法官  吳  麗  女
                                法官  袁  靜  文
      本件正本證明與原本無異
                                      書  記  官
中    華    民    國  九十五  年    十    月    四    日
                                                  Ｒ


司法院資訊處製作；財團法人民間司法改革基金會備份。
